臺灣臺南地方法院民事判決
110年度訴字第1248號
原      告  陳之璘  
被      告  陳博文  
訴訟代理人  蘇明道律師
            曾彥鈞律師
            蘇敬宇律師
被      告  李皓月  
            陳子堅  
            陳怡君  
            陳妍伶  
            李陳楣楨

            陳齡香  
            陳光敏  

上七人共同
訴訟代理人  蘇明道律師
            蘇敬宇律師
上列當事人間請求侵權行為損害賠償等事件，經本院於民國111
年5月19日言詞辯論終結，本院判決如下：
    主    　文
附表所示之被告應給付如附表所示應返還原告數額欄之金額予原
告，及自附表所示利息起算日起至清償日止，按週年利率百分之
5計算之利息。
原告其餘之訴駁回。
訴訟費用由附表所示被告負擔百分之12，其餘由原告負擔。
    事實及理由
壹、程序方面：
一、原告起訴以其自民國102年至109年向被告陳博文承租坐落臺
    南市○○區○○段000地號、795地號2筆土地（下稱系爭660地號
    土地、系爭795地號土地，合稱系爭土地），從事魚類養殖
    ，詎㈠陳博文明知其未實際從事漁業養殖，並非105年1月寒
    害救助（下稱系爭寒害救助）對象，卻申請寒害救助，並將
    其中新臺幣(下同)1,000,000元扣住未交付予原告，為此依
    不當得利法律關係，請求陳博文返還上開金額及5年以5%利
    計算之利息，共計276,282元；㈡在上開原告租賃期間，陳博
    文申請臺南市陸上魚塭養殖漁業登記證，並申請每年政府對
    養殖漁業之補助，使實際從事漁業養殖之原告無法申請補助
    ，依侵權行為損害賠償法律關係，請求陳博文賠償3,000,00
    0元，並聲明：陳博文應給付原告4,276,282元及法定遲延利
    息。嗣於110年10月4日言詞辯論期日就前開㈠部分追加侵權
    行為損害賠償法律關係請求（本院卷一第80頁）；同日並以
    民事追加被告狀追加被告李皓月，以李皓月於102年至107年
    及陳博文自108年、109年將保吉段660地號、795地號土地出
    租予原告，惟系爭795地號土地為臺南市政府所有，陳博文
    、李皓月詐騙原告，且102年至109年間陳博文、李皓月詐領
    政府補助救助款，侵害原告權益及合法經營權利，依民法第
    185條規定請求所受損失，並聲明：陳博文、李皓月應連帶
    給付原告4,276,282元（本院卷一第93-95頁）。續於111年1
    月27日言詞辯論期日追加被告陳子堅、陳怡君、陳妍伶、李
    陳楣楨、陳齡香、陳光敏、陳炳勳等，以據陳博文答辯內容
    可知係陳博文、李皓月與追加被告陳子堅等人共同出租系爭
    土地予原告，並以系爭土地為陸上魚塭養殖漁業登記證申請
    者，對原告承租期間所受損失，依民法第185條規定，應共
    同承擔賠償責任，並聲明：陳博文、李皓月、陳子堅、陳怡
    君、陳妍伶、李陳楣楨、陳齡香、陳光敏、陳炳勳應連帶給
    付原告4,276,282元（本院卷一第237-239頁）。嗣以111年3
    月18日民事訴之變更追加狀（本院卷二第45-47頁）對被告
    追加請求1,042,821.1元，主張原告於訴訟中發現系爭795地
    號土地為臺南市政府所有，承租人乃李陳楣楨、陳齡香，然
    契約簽署人李皓月、陳博文卻宣稱系爭795地號土地為家族
    所有，被告於答辯書中，更宣稱系爭795地號土地為李陳楣
    楨、陳齡香所共有，此土地租賃契約實乃違反農地農用的法
    律強制禁止及規定，並詐騙。原告於102年至109年所付租金
    ，應當成被告之不當得利，依侵權行為及不當得利請求返還
    ；又以111年4月18日當庭提出之民事訴之變更追加狀追加請
    求1,220,080元，主張系爭660地號土地，被告侵害原告合法
    經營權，違反民法第423條規定（本院卷二第167-169頁）等
    語。被告並不同意上開追加。查：
　⒈陳炳勳已於前開追加起訴前之109年10月31日死亡，原告以死
    亡之陳炳勳為被告起訴即不合法，經本院函知應補正繼承系
    統表、繼承人之最新戶籍謄本及正確之被告姓名及送達處所
    （本院卷二第81頁），至本件言詞辯論終結時，原告僅提出
    陳炳勳繼承人之最新戶籍謄本（本院卷二第91-97頁），未
    提出其究係對何人為訴訟行為，此部分之追加自難認為合法
    ，不應准許。　
　⒉原告追加李皓月、陳子堅、陳怡君、陳妍伶、李陳楣楨、陳
    齡香、陳光敏為被告，所主張應與陳博文所為之前揭事實負
    連帶賠償之責，所為請求之基礎事實同一，依民事訴訟法第
    255條第1項第2款規定，應予准許。
　⒊原告主張其於102年至109年所付租金，應屬被告之不當得利
    ，依侵權行為及不當得利請求返還；及主張系爭660號土地
    ，被告侵害原告合法經營權，違反民法第423條規定部分，
    自原告起訴110年4月28日至111年3月18日已近11個月，至同
    年4月18日更近1年，原告以被告答辯中之抗辯事實，據為追
    加之事實，實已脫原起訴範圍，又核與起訴之事實已非同
    一事實，被告既不同意此部分之追加，且無民事訴訟法第25
    5條規定之要件，此部分之追加，自非合法。
貳、實體方面：
一、原告起訴主張：伊自102年至109年向陳博文、李皓月、陳子
    堅、陳怡君、陳妍伶、李陳楣楨、陳齡香、陳光敏等人（下
    稱陳博文等8人）承租系爭土地，用以從事魚類養殖，詎㈠被
    告明知非系爭寒害救助對象，亦非實際從事漁業養殖者，卻
    由陳博文申請寒害救助，並將其中1,420,587元扣住未交付
    予伊，為此依不當得利及侵權行為法律關係，請求被告返還
    上開金額及5年以5%利計算之利息426,176.1元；㈡在伊租賃
    期間，陳博文等8人申請陸上魚塭養殖漁業登記證，使實際
    從事漁業養殖之伊無法申請每年政府對養殖漁業業者之補助
    ；陳博文與李皓月代表被告將本屬臺南市政府所有之系爭79
    5地號土地出租予伊，顯係詐騙，依侵權行為損害賠償法律
    關係，請求被告賠償3,000,000元，並聲明：陳博文等8人應
    連帶給付原告4,846,763.1元。
二、被告抗辯：陳博文、李皓月、陳子堅、陳怡君、陳妍伶、陳
    光敏及訴外人陳炳勳為系爭660地號土地部分共有人，李陳
    楣楨、陳齡香則為系爭795地號土地之承租人，訴外人吳達
    盛係於100年4月1日向渠等承租系爭土地，從事養殖漁業，
    租期至105年12月31日，嗣102年1月10日吳達盛因身體狀況
    ，無法負荷養殖工作，邀訴外人林政男及原告合夥，由林政
    男出名與李皓月簽立租約，租期自100年4月1日至107年12月
    31日，由林政男負責養殖，嗣吳達盛及林政男於103年底退
    夥，由原告一人養殖，遂將原土地租賃契約直接刪除「代表
    人林政男」、「合夥人吳達盛、陳之璘」、「乙方林政男」
    、「見證人吳達盛」，改以原告為承租人延續原租約，並於
    108年、109年續約，渠將系爭土地出租予原告、訴外人吳達
    盛及林政男時約定由出租人申請陸上魚塭養殖漁業登記證、
    水權證、申報放養數量及遇寒害或其他災害發生時協助打撈
    死魚及掩埋、申請災害補助等工作，由出租人取得30%、承
    租人取得70%之補助款，因臺南市七股、將軍、北門及學甲
    地區養殖地所有人將其魚塭出租予承租人，考量承租人於遇
    寒流來襲導致養殖魚類大量死亡，承租人對死魚之處理過程
    有不法或不當，污染魚塭，致地主遭主管機關裁罰，且擔心
    承租人於領取補助款後逃匿無蹤，及將出租人所提供之證件
    資料外洩，故多與承租人約定由出租人向主管機關申請陸上
    魚塭養殖登記證。105年1月寒流來襲，原告養殖之魚類部分
    凍死沈浮魚塭，係由陳博文及陳子堅等進行清除處理、消毒
    ，原告與陳博文曾核算系爭寒害救助補助金為2,188,193元
    ，寒害復養補助金額為1,094,096元，並以上開約定由原告
    取得70%補助金，並於105年5月18日及106年1月10日分別匯
    款1,531,735元及765,860元予原告，被告取得984,694元，
    在原告提起本件訴訟前未曾有異議，足證約定屬實，自無原
    告所主張之不當得利或侵害原告權利之情；又原告未曾於10
    4年間向渠要求土地使用資料，以供申請陸上魚塭養殖漁業
    登記證，渠更未阻撓原告申請相關補助、奬勵等，原告主張
    渠侵害其權利亦不可採。如法院認為渠應將984,694元返還
    原告，則因原告迄未支付106年、107年租金，共計500,000
    元，渠為抵銷之意思通知，所餘484,694元作為渠處理前揭
    寒害工作之代價；又原告與陳博文於109年1月1日簽立之土
    地租賃契約至同年12月31日已屆期，原告不願簽訂新約，亦
    未支付任何租金或返還土地，至111年5月已致渠受有823,33
    5元之相當於租金之損害，亦為抵銷之意思通知，抵銷部分
    已逾原告得請求之金額等語。並聲明：原告之訴駁回。
三、原告主張105年1、2月強烈大陸冷氣團影響北門區沿海期間
    ，原告向被告承租系爭土地從事魚類養殖，受有寒害，有關
    寒害相關補助係由附表所示之被告請領，惟僅匯款2,297,59
    5元予原告，尚有餘款未交付；又在原告承租系爭土地從事
    魚類養殖期間，被告仍申請陸上魚塭養殖漁業登記證等情，
    為被告所不爭執，自應認為真實。至原告主張系爭寒害救助
    被告含李皓月及尚有1,420,587元之餘款未交付予原告及被
    告申請陸上魚塭養殖漁業登記證，致原告在租賃期間喪失相
    關補助及補貼等共計3,000,000元等情，則為被告所否認，
    並以前揭情詞置辯。是本件之爭點在於：㈠原告請求被告返
    還系爭寒害救助款餘額有無理由？㈡原告請求被告給付3,000
    ,000元損害賠償，有無理由？
四、得心證之理由：
  ㈠系爭寒害救助補助款部分：
　⒈105年1月強烈大陸冷氣團影響北門區等沿海期間，原告承租
    系爭土地從事魚類養殖，受有寒害乙情，為兩造所不爭執。
    查行政院農業委員會「105年1月寒害漁業產業專案輔導措施
    」補助對象為實際從事漁業養殖之業者，是系爭土地既由原
    告承租養魚，受有寒害損失，自應以原告為補助之對象，所
    申請之補助款本應由原告受領，被告固抗辯兩造已約定「遇
    寒害或其他災害發生時，由出租人（即被告)協助打撈死魚
    及掩埋、申請災害補助等工作，由出租人取得30%、承租人
    取得70%之補助款」乙情，既已經原告否認，就此有利於被
    告之事實，自應由被告負舉證之責，以符舉證責任分配原則
    。而由兩造各自提出之土地租賃契約書（原告提出部分見營
    司調卷第21-25頁，本院卷一第97-101頁；被告提出部分見
    營司調卷第73-77頁，本院卷一第179-181頁），均未見有被
    告主張之約定訂於書面；雖被告聲請證人吳達盛、林政男為
    證，惟吳達盛證稱：100年間伊向李皓月承租系爭土地養魚
    ，102年即另外找林政男及被告合夥養魚，約2年伊與林政男
    即退出由原告接手，伊與陳博文、李皓月承租系爭土地時有
    約定如遇寒害有補助或其他補助，伊分得70%，陳博文、李
    皓月分得30%，及由地主申請陸上魚塭養殖漁業登記證，伊
    有轉述給林政男，但林政男是否轉述給原告，伊並不知情等
    語（本院卷一第224-226頁）；林政男亦證稱：系爭土地原
    係吳達盛承租，約2年後吳達盛邀伊為合夥，因金額過大，
    經友人介紹認識原告，3人合意繼續依原本契約精神承租，
    由伊從事養殖工作，吳達盛跟被告約定由地主申請補助，承
    租人分7成，地主分3成；3人合夥約1年半後，由原告承受所
    有股份，在交接給原告時，有轉述契約之權利義務，至於何
    時轉述伊無法確定，轉述時原告有沒有聽到，伊真的不知道
    等語（本院卷一第228-229頁）。證人固證稱與陳博文、李
    皓月有如遇寒害有補助或其他補助，承租人分得70%，陳博
    文、李皓月分得30%之約定，然於原告加入合夥或原告承受
    證人之股份單獨養殖時，證人有無將此約定轉知予原告，則
    無法證明。是尚難以上開證人之證詞，為有利於被告之認定
    。
　⒉被告既未能舉證證明與原告間有分得寒害補助金約定，亦未
    能證明受原告之委任或基於其他法律關係而申請105年1月寒
    害漁業產業補助，而有受有報酬等，自難認有保有以實際從
    事漁業養殖為補助對象之原告而受補助之補助款之權利，從
    而，原告主張依不當得利返還請求權請求返還自屬可採。是
    再來應釐清之爭點為係何人受有利益即何人為返還之義務人
    及應返還之數額為何？　
　①原告雖主張陳博文等8人應負返還之責，惟查臺南市北門區公
    所110年9月27日所農建字第1100643936號函覆之105年寒害
    補助金及寒害復養補助資料，係附表所示之被告7人所申領
    並各匯入其申報之金融帳戶內（本院卷一第69-73頁），是
    受有利益者為附表所示之被告而不及於李皓月。又兩造雖不
    爭執上開補助款已由陳博文將2,297,595元予原告，惟附表
    所示之被告未能舉證其受領之寒害補助已全數交給原告，自
    應負返還之責。
　②陳妍伶辯稱前揭北門區公所函覆其寒害申請部分，其中養殖
    登記證字號養字0000000所使用之土地，並非原告所承租之
    系爭土地，此部分補助金自應扣除等語，雖為原告所否認。
    惟查，臺南市北門區公所111年4月21日所農建字第11102731
    23號函覆稱「（三）陳妍伶養殖登記字號『養字0000000』之
    魚塭用地地號為渡子頭517、518、526、527、528、529等地
    號；...」（本院卷二第187頁），可證上情，自應以陳妍伶
    所辯為真，養字0000000之補助金應予扣除如附表編號4所載
    。
　③附表所示除編號4陳妍伶申領金額有如上之爭執外，其餘附表
    所示之人所申領之金額，兩造均無爭執，而附表所示之被告
    固辯稱30%為出租人所分得，計算如附表所示，然計算後之
    總額較請領總額扣除已匯款予原告之數額並不相同，實際保
    留之數額相較以30%計算者為多，自應以實際保留之數額為
    附表所示被告受有利益之數額，因各自被告未舉證證明所管
    領之數額為何，自應以原請領比例計算之，如附表「實際保
    留金額」所示，此部分附表所示被告並無法舉證證明有保有
    之權源，自應返還予原告。
　④另原告雖主張此部分被告有侵權行為之責任等語。惟查，依
    前揭證人所述，租賃系爭土地之始確有與陳博文、李皓月約
    定由陳博文申請陸上魚塭養殖漁業登記證及如何分領補助金
    ，附表所示被告主觀上認為在證人與原告之有關租約之書面
    及口頭約定，證人均已向原告轉知，原告亦無提出異議之情
    ，進而於105年1月寒害申領補助仍採此約定之方式分配，尚
    難認附表所示之被告係故意侵害原告之權利，否則豈會將其
    中70%匯給原告，是原告此部分有關侵權行為之主張即無理
    由。　
　⒊是原告此部分依不當得利返還請求權請求如附表所示之被告
    返還如附表「應返原告之之數額」欄所示為有理由，逾此部
    分，則無理由。另原告雖主張「連帶」給付，惟按數人負同
    一債務，明示對於債權人各負全部給付之責任者，為連帶債
    務。無前項之明示時，連帶債務之成立，以法律有規定者為
    限，民法第272條定有明文。原告所主張之不當得利並無連
    帶給付之規定，依上開說明，此一主張並不可採。
　㈡被告申請陸上魚塭養殖漁業登記證，並申請每年政府對養殖
    漁業業者之補助，使原告喪失租賃期間可申領補助等之損害
    部分：
　⒈前揭證人吳達盛、林政男所證述，102年租賃系爭土地之始確
    有與陳博文、李皓月約定由出租人申請陸上魚塭養殖漁業登
    記證乙情，已如前述，並有卷附臺南市政府農業局110年9月
    22日南市農漁字第1101159470號函附件所附陳博文於申領10
    5年1月寒害補助所附之臺南市陸上魚塭養殖漁業登記證可知
    ，自99年12月21日起即申請臺南市陸上魚塭養殖漁業登記證
    （本院卷一第63頁），陳博文早於系爭土地102年出租予吳
    達盛前即已申請臺南市陸上魚塭養殖漁業登記證，即難認為
    其申請係故意讓原告無法申請漁業養殖相關之補助或救助等
    ，而有侵害原告之權利。且上開臺南市農業局之函文亦稱陳
    博文曾申領上開105年1月寒害現金救助外，並沒有再說明有
    其他申領項目。另臺南市北門區公所110年9月27日所農建字
    第1100643936號函覆內容，附表所示之被告除申領105年寒
    害補助金及寒害復養補助外，另陳怡君及陳妍伶申領109年
    生產調節獎勵（本院卷一第75頁），有關附表所示之被告除
    申領105年寒害補助金及寒害復養補助之法律關係，已如前
    述；而陳怡君及陳妍伶申領109年生產調節獎勵部分，係魚
    塭編號583、972-1之獎勵與系爭土地之魚塭不同，亦無法證
    明原告之主張將原由其可申領之補助、救助及津貼等均為被
    告所申領等情為真。
　⒉原告迄未提出其曾遭被告拒絕提供土地使用資料而無法申請
    臺南市陸上魚塭養殖漁業登記證之證明；又依臺南市政府農
    業局110年10月8日南市農漁字第1101224635號函稱「申領臺
    南市陸上魚塭養殖漁業登記證之資格及應備文件，依據臺南
    市陸上魚塭養殖漁業登記及管理規則第5條略以：『經營養殖
    漁業，應填具申請書及下列書件，向魚塭所在地公所提出：
    ⒈土地登記簿謄本：土地非申請人所有者，並應附土地所有
    權人出具之土地使用權同意書或租約；....』..」、「本案
    陳博文...以共有之臺南市○○區○○段000地號土地，申領臺南
    市陸上漁塭養殖漁業登記證，為該魚塭之養殖漁業人；倘陳
    之璘...承租該土地並從事養殖漁業，屬於養殖漁業人變更
    ，陳之璘君須取得該土地所有權人出具之土地使用權同意書
    或租約，按臺南市陸上魚塭養殖漁業登記及管理規則第7條
    規定，應依第5條規定重新申請登記證，並檢具陳博文原領
    登記證，辦理註銷程序。」（本院卷一第123-124頁），是
    原告並非一定要取得被告出具之土地使用同意書始能申領登
    記證，無土地使用同意書亦得提出「租約」為之，至於上開
    函文所稱「並檢具陳博文原領登記證，辦理註銷程序。」乙
    節，觀上開規則第7條僅規定「養殖漁業人變更時，應依第5
    條規定重新申請登記證。」，並無應檢具原領登記證供註銷
    ，始能辦理之規定。是原告以被告拒絕提供土地使用資料而
    無法申請臺南市陸上魚塭養殖漁業登記證乙情，依前揭說明
    ，顯無足採。
　㈢陳博文、李皓月代表將臺南市政府所有之系爭795地號土地出
    租予原告，所涉詐騙之損害部分：
　　租賃關係是特定當事人間所締結之契約，出租人不以所有人
    為限，關於租賃之權利義務，存在於締約當事人之間，與所
    有人無涉，即使出租人未經所有權人同意而出租他人之物，
    如未致承租人於租賃期間不合於約定使用收益租賃物者，即
    難認出租人應負債務不履行之責任。系爭795地號土地所有
    權人為臺南市政府，由李皓月代表出租予原告，有土地登記
    謄本及租賃契約在卷可查；又系爭795地號土地之租約已於1
    09年12月31日屆期，均為兩造所不爭執，自應認為真實。則
    在租賃期間，陳博文、李皓月確有將系爭795地號土地交由
    原告管領使用，已依租賃契約債之本旨履行，而原告於系爭
    795地號土地上從事魚類養殖，亦未遭到阻攔。且依上開說
    明，如所有權人在租賃期間對原告主張權利，致原告無法依
    租賃契約對系爭795地號土地使用收益，始生債務不履行之
    責任。原告此部分主張並不可採。
　㈣依上說明，原告得請求之數額為附表「實際保留金額」欄之
    數額，逾此部分則無理由。又原告固另請求5年之利息，惟
    給付有確定期限者，債務人自期限屆滿時起，負遲延責任；
    給付無確定期限者，債務人於債權人得請求給付時，經其催
    告而未為給付，自受催告時起，負遲延責任；其經債權人起
    訴，或依督促程序送達支付命令者，與催告有同一之效力；
    民法第229條第1、2項分別定有明文。又遲延之債務，以支
    付金錢為標的者，債權人得請求依法定利率計算之遲延利息
    ；但約定利率較高者，仍從其約定利率；而應付利息之債務
    ，其利率未經約定，亦無法律可據者，週年利率為百分之5
    ，亦為同法第233條第1項及第203條所明定。查本件原告依
    不當得利之法律關係請求附表「實際保留金額」欄所示之利
    得，並未定有給付之期限，是依上開規定，原告得請求者為
    附表「利息起算日」欄所示日期即起訴狀或追加被告狀繕本
    送達翌日起至清償日止，按週年利率5%計算之利息，始與法
    相符，逾此部分，無法准許。
　㈤被告主張抵銷部分
　　被告主張原告曾同意以106年、107年間之租金500,000元抵
    付105年1月寒害補助，雖為原告所否認（本院卷一第80頁）
    ，惟原告並未爭執被告主張原告尚未支付上開租金，故應認
    為真實，是被告此部分抵銷之主張應認有理由。至被告另主
    張自租約到期後至111年5月份，原告仍占有使用系爭土地，
    被告受有相當於租金之損害823,335元，或以所餘金額充作
    處理寒害工作之代價等情，則為原告所否認，被告就此部分
    ，並未舉證證明原告尚占有使用系爭土地，或有處理寒害工
    作及費用，是此部分所為之抵銷抗辯，尚不可採。是以500,
    000元依附表所示被告受領補助之比例為抵銷後，被告應實
    際返還之數額即如附表「應返還原告數額」欄所示之金額。
五、綜上所述，原告主張依不當得利法律關係請求被告返還如附
    表「應返還原告數額」欄所示之金額及「利息起算日」欄所
    示日期起至清償日止，按週年利率百分之5計算之利息，為
    有理由，應予准許；逾此部分及以侵權行為法律關係，請求
    被告連帶給付部分，均無理由，應予駁回。
六、本件事證已臻明確，兩造其餘主張、陳述及所提之證據暨攻
    擊防禦方法，經核與判決結果無影響，毋庸再一一審酌，附
    此敘明。
七、據上論結，本件原告之訴為一部有理由，一部無理由，判決
    如主文。
中　　華　　民　　國　　111 　年　　6 　　月　　30　　日
                  民事第三庭  法 官  施介元
以上正本係照原本作成。 
如不服本判決，應於送達後20日內，向本院提出上訴狀並表明上
訴理由（須附繕本）。如委任律師提起上訴者，應一併繳納上訴
審裁判費。
中　　華　　民　　國　　111 　年　　6 　　月　　30　　日
                              書記官  曾怡嘉
附表　　　　　　　　　　　　　　　　
編號 姓    名 105年1月寒害漁業  總計（新臺幣，元) 被告主張保留之30%，元以下4捨5入（新臺幣，元) 實際保留金額（即扣除已匯款後按比例保留金額，元以下4捨5入）（新臺幣，元) 應返還原告之數額（即扣除抵銷106至107年租金共500,000後之金額，元以下4捨5入）（新臺幣，元) 利息起算日 （民國）   天然災害現金救助（新台幣，元） 產業專案輔導措施申請補助（新台幣，元）      1 陳博文 195,396 97,698 293,049 87,928 102,893 62,893 110年5月12日 2 陳子堅 356,174 178,087 534,261 160,278 192,924 117,924 111年2月25日 3 陳怡君 356,174 178,087 534,261 160,278 192,924 117,924 111年2月17日 4 陳妍伶 377,160（含養字0000000之補助金） 188,580（含養字0000000之補助金） 431,323 （已扣除養字0000000之補助金134,417） 129,394 154,340 94,340 111年2月17日 5 李陳湄楨 208,278 104,139 312,417 93,725 115,755 70,755 111年3月1日 6 陳齡香 208,278 104,139 312,417 93,725 115,755 70,755 111年2月25日 7 陳光敏 777,328 388,664 1,165,992 349,798 411,572 251,572 111年2月17日